【裁判字號】    90,訴,782
【裁判日期】    900627
【裁判案由】    毒品危害防制條例
【裁判全文】
臺灣板橋地方法院刑事判決                            九十年度訴字第七八二號
    公  訴  人  臺灣板橋地方法院檢察署檢察官
    被      告  甲○○
    選任辯護人  賴彌鼎  律師
右列被告因毒品危害防制條例案件，經檢察官提起公訴（九十年度毒偵字第一五四六
號），本院判決如左：
    主  文
甲○○連續施用第二級毒品，處有期徒刑肆月；又連續施用第一級毒品，處有期徒刑
柒月，扣案之海洛因貳包（合計淨重陸點肆陸公克），沒收銷燬之。應執行有期徒刑
玖月，扣案海洛因貳包（合計淨重陸點肆陸公克），沒收銷燬之。
    事  實
一、甲○○前民國（下同）八十七年間因施用毒品案件，經臺灣臺北地方法院以八十
    七年度毒聲字第九六四號裁定送臺灣臺北看守所附設勒戒處所觀察、勒戒後，認
    無繼續施用毒品之傾向，業經臺灣臺北地方法院檢察署檢察官於八十七年十月六
    日以八十七年度偵字第一九三八二號為不起訴處分確定。竟仍不知悔改，基於施
    用第一級毒品之概括犯意，於五年內之八十八年三月間某日起至同年五月五、六
    日止，在其臺北市○○路四十五巷三十四號住處及國道一號高速公路桃園段之車
    上，以海洛因摻入香菸、點燃吸入體內之方式，約一天施用二、三次，施用海洛
    因多次；另基於施用第二級毒品安非他命之概括犯意，自八十八年三月間某日起
    至五月五、六日止，在台北市○○路四十五巷三十四號住處附近之公共廁所內，
    以火烤鋁箔紙內之安非他命，俟產生煙霧後吸入體內之方式，約三、五天吸食一
    次，施用安非他命多次。嗣於八十八年五月七日二十時許，為警在臺北縣樹林市
    ○○街七十巷三十五弄三號二樓查獲，並自其身上扣得海洛因貳包（合計淨重六
    ．四六公克，起訴書誤載為一包），經本院以八十八年度毒聲字第二九０六號裁
    定送觀察、勒戒後，認有繼續施用毒品之傾向，於八十八年五月二十八日以八十
    八年度毒聲字第三二九一號裁定令入戒治處所施以強制戒治。
二、案經臺北縣警察局板橋分局報請台灣板橋地方法院檢察署檢察官偵查起訴。
    理  由
一、訊據被告甲○○對於上揭施用第一、二級毒品之犯行坦承不諱，且被告於八十八
    年五月七日為警獲案時經採尿送台北縣衛生局檢驗結果，呈甲基安非他命及嗎啡
    陽性反應，有該局尿液煙毒檢驗成績書一紙可參，且自被告身上查獲之白粉貳包
    ，經送法務部調查局鑑定結果，均係海洛因，合計淨重陸點肆陸公克（包裝重零
    點七０公克），亦有調查局八十八年六月二十一日（八八）陸字第八八一六三九
    二九號鑑定通知書在卷可佐。被告之自白堪認與事實相符。又被告前因施用毒品
    ，經台灣台北地方法院裁定送觀察勒戒後，因無繼續施用傾向，經台灣台北地方
    法院檢察署檢察官不起訴處分確定，亦有台灣台北地方法院檢察署八十七年度偵
    字第一九三八二號不起訴處分書、臺灣高等法院檢察署刑案紀錄簡覆表附卷可證
    ，又被告於五年內，復因施用第一級毒品，經本院裁定送觀察勒戒後，因有繼續
    施用傾向，而裁定令入戒治處所施以強制戒治，亦有本院八十八年度毒聲字第二
    九０六號（檢察官聲請書係認施用第一級毒品，裁定書誤載為施用第二級毒品）
    、八十八年度毒聲字第三二九一號裁定書在卷可稽，被告於不起訴處分確定後，
    五年內再施用第一、二級毒品，經觀察勒戒後，因有繼續施用傾向，而令入戒治
    處所施以強制戒治，本件事證明確，被告之犯行均堪以認定。
二、按安非他命、海洛因分別屬於毒品危害防制條例第二條第二項第二款、同條項第
    一款規定之第二級毒品及第一級毒品。被告於上揭時地施用上開毒品，核其所為
    ，分別係犯毒品危害防制條例第十條第一項、第二項之罪。其持有安非他命、海
    洛因之犯行，分別為施用之高度行為所吸收，均不另論罪；被告所犯上開多次施
    用第一級、第二級毒品，均分別時間緊接，犯罪構成要件各別相同，顯各基於概
    括之犯意而反覆為之，應分別依刑法第五十六條規定論以一罪，並各加重其刑。
    被告自八十八年三月間某日起至同年五月五日止之施用第一級毒品，及自八十八
    年三月間某日起至同年五月七日二十一時許起回溯九十六小時外之犯行，雖未據
    公訴人起訴，惟此部分與起訴且認有罪部分，有裁判上一罪之連續犯關係，為起
    訴效力所及，本院自得併予審理判決；又公訴人認被告於八十八年五月七日亦有
    施用第一級毒品之犯行，無非係依據被告於偵查中之自白，惟為被告於本院審理
    時堅決否認，難認其此部分之自白與事實相符，本院復查無其他證據足證被告有
    此部分之犯行，原應為無罪之諭知，惟公訴人認此部分與起訴且認有罪部分為連
    續犯之裁判上一罪關係，此部分爰不另為無罪之諭知，附此敘明。被告所犯上開
    之二罪，犯意個別，行為互殊，應予分論並罰。爰審酌被告之犯罪動機、目的、
    所生危害及犯罪後坦承犯行、態度尚佳等一切情狀，分別量處如主文所之刑，並
    定其應執行刑。扣案之海洛因貳包（合計淨重六．四六公克），係毒品危害防制
    條例第二條所稱之第一級毒品，應依同條例第十八條第一項前段規定，宣告沒收
    銷毀之。
據上論斷，應依刑事訴訟法第二百九十九條第一項前段，毒品危害防制條例第十條第
一項、第二項、第十八條第一項前段，刑法第十一條前段、第五十六條、第五十一條
第五款，判決如主文。
本案經檢察官方伯勳到庭執行職務。
中      華      民      國    九十      年      六      月    二十七    日
                                    臺灣板橋地方法院刑事第五庭
                                            法  官  林  錫  凱
右正本證明與原本無異。
如不服本判決，應於判決送達後十日內向本院提出上訴狀。
                                            書記官  林  兆  嘉
中      華      民      國    九十      年      六      月    二十八    日
附錄本案論罪科刑法條全文
毒品危害防制條例第十條
施用第一級毒品者，處六月以上五年以下有期徒刑。
施用第二級毒品者，處三年以下有期徒刑。


司法院資訊處製作；財團法人民間司法改革基金會備份。
